【裁判字號】    89,易緝,68
【裁判日期】    891230
【裁判案由】    詐欺
【裁判全文】
臺灣屏東地方法院刑事判決                          八十九年度易緝字第六八號
    公  訴  人  臺灣屏東地方法院檢察署檢察官
    被      告  甲○○
右被告因詐欺案件，經檢察官提起公訴（八十四年度偵字第三五七五號），本院判決
如左：
    主  文
甲○○圖為自己不法之所有，以詐術使人將本人之物交付，處拘役參拾日，緩刑貳年
。
    事  實
一、甲○○意圖為自己不法所有，於民國八十四年一月一日上午九時三十分許，以未
    考領汽車駕駛執照惟需用車輛為由，央請不知情之友人乙○○（業經不起訴處分
    確定）出面至屏東市○○路「萬濱小客車租賃有限公司」（下稱萬濱公司）之營
    業處向該公司代表人丙○○佯稱願以每日新台幣一千五百元之代價，自八十四年
    一月一日上午九時三十分起至同年一月五日上午九時三十分止（租車契約書誤書
    為八十四年二月五日九時三十分許）租車四日。致丙○○陷於錯誤而在屏東市○○路一一二之二號交付車號ＶＹ--三六六一號福特金全壘打型自用小客車一部予
    甲○○，租期屆至，甲○○不知去向，丙○○始知受騙。（因相關資料遺失致無
    從得知該車於何時歸還萬濱公司）。
二、案經萬濱小客車租賃有限公司代表人丙○○訴由台灣屏東地方法院檢察署檢察官
    偵查起訴。
    理  由
一、訊據被告甲○○固坦認有於右揭時地與證人乙○○共至萬濱公司租用車號ＶＹ--
    三六六一號福特金全壘打型自用小客車一部之事實不諱，惟矢口否認有何詐欺之
    犯行，辯稱：伊未租車，該車係乙○○開走云云，然查，右揭事實業據告訴人萬
    濱公司之代表人丙○○指訴甚詳，核與證人乙○○與證人即同與租車之丁○○結
    證所供租車經過之情形相符，並有租車契約書一紙可佐，堪認被告為免出租人追
    索，乃利用證人乙○○名義出面租車，實無租車之意甚明，是其於取車之際即萌
    生不法所有之意圖亦堪認定，綜上，被告犯行即可認定。
二、核被告所為，係犯刑法第三百三十九條第一項之詐欺取財罪。審酌被告犯罪之動
    機、目的、手段、所造成之損害尚非重大、所租用之車輛業已返還告訴人，並經
    萬濱公司之代表人丙○○陳稱在卷、被告並已與告訴人達成和解賠償新台幣十萬
    元、及犯後態度尚可等一切情狀，量處如主文所示之刑。末查被告前未曾受有期
    徒刑以上刑之宣告，有本院被告全國前案紀錄表足憑，其經此偵查審理程序，當
    知警惕，信無再犯之虞，本院認所宣告之刑以暫不執行為適當，併予宣告緩刑二
    年，以啟自新。
據上論斷，應依刑事訴訟法第二百九十九條第一項前段，刑法第三百三十九條第一項
、第七十四條第一款，罰金罰鍰提高標準條例第一條前段，判決如主文。
本案經檢察官王光傑到庭執行職務。
中      華      民      國     八十九     年     十二    月     三十    日
                                       臺灣屏東地方法院刑事第二庭
                                                  法  官  林昌義
右正本證明與原本無異。
對於本判決如有不服應於收受送達後十日內向本院提出上訴書狀上訴於台灣高等法院
高雄分院並按他造當事人之人數附具繕本。
                                                  書記官  丁廣飛
中      華      民      國     八十九     年     十二    月     三十    日
附錄本判決論罪之法條：
刑法第三百三十九條第一項
意圖為自己或他人不法之所有，以詐術使人將本人或第三人之物交付者，處五年以
下有期徒刑、拘役或科或併科一千元以下罰金。


司法院資訊處製作；財團法人民間司法改革基金會備份。
